# 请问陈版主，同一控制下企业合并，原合并方合并报表中成本法转权益法如何处理？

提问人：心欲无痕 325 时间：2021-11-04 08:05:06
请问陈版主：
（（一一）） 问题 ：：
如下述背景，在同一控制下企业合并，原合并方A在编制合并报表时，对C的成本法转权益法的调整分录（借：长期股权投资-损益调整-C公司，贷：年初未分配利润），在C被B收购后，该分录如何处理，继续保留在A的合并报表中吗？
如果不保留，A的年初未分配利润因为没有滚动调整，存在本年年初未分配利润≠上年年末未分配利润。
（（二二））背景背景：：
B和C是A的二级子公司，后来B收购C,属于同一控制下企业合并，C成为B的全资子公司，变更后的股权架构如下：A控制B,B控制C。

回答人：chenyiwei
这种交易对A而言是合并范围内的重组，不应影响合并结果。是否采用模拟权益法和在内部架构重组后保留结果，是合并报表的编制方法问题，可根据个人习惯予以处理。